最高法院刑事判決　　　　　　　　　　111年度台上字第306號
上　訴　人　潘秉鈞


上列上訴人因違反兒童及少年性剝削防制條例案件，不服臺灣高
等法院中華民國110 年10月20日第二審判決（109 年度侵上訴字
第301 號，起訴案號：臺灣新北地方檢察署108 年度偵緝字第31
75號），提起上訴，本院判決如下：
    主  文
上訴駁回。
    理  由
一、按刑事訴訟法第377 條規定，上訴於第三審法院，非以判決
    違背法令為理由，不得為之。是提起第三審上訴，應以原判
    決違背法令為理由，係屬法定要件。如果上訴理由書狀並未
    依據卷內訴訟資料，具體指摘原判決不適用何種法則或如何
    適用不當，或所指摘原判決違法情事，顯與法律規定得為第
    三審上訴理由之違法情形不相適合時，均應認其上訴為違背
    法律上之程式，予以駁回。本件原判決綜合全案證據資料，
    本於事實審法院之推理作用，認定上訴人潘秉鈞有如其事實
    欄所載於民國108 年5 月6 日對於未滿14歲之少年（卷內代
    號AD000-A108140 ，00年0 月生，姓名詳卷，下稱Ａ男）為
    強制猥褻及以違反本人意願之方法使Ａ男被拍攝猥褻行為電
    子訊號影片之犯行，因而維持第一審依想像競合犯之關係，
    從一重論上訴人以違反本人意願之方法，使少年被拍攝猥褻
    行為之電子訊號罪，處有期徒刑7 年6 月及諭知相關沒收之
    判決，而駁回上訴人在第二審之上訴，已詳敘其所憑證據及
    認定之理由。對於上訴人所辯何以均不足以採信，亦在理由
    內逐一詳加指駁及說明，俱有卷存證據資料可資覆按；從形
    式上觀察，原判決並無足以影響其判決結果之違法情形存在
    。
二、上訴人上訴意旨略稱：原判決引用Ａ男之證詞，說明上訴人
    係利用接近Ａ男之機會，「趁機」伸手違反Ａ男之意願而觸
    摸其生殖器等旨，則依原判決上開說明，本件即應論處性騷
    擾罪，而不應論以強制猥褻罪，乃原判決猶認上訴人所為係
    犯刑法第224 條之1 之加重強制猥褻罪，自非適法云云。
三、惟證據之取捨及事實之認定，均為事實審法院之職權，倘其
    採證認事並未違背證據法則，自不得任意指為違法而執為適
    法之第三審上訴理由。又刑法所處罰之違反意願猥褻罪，係
    指性交以外，基於滿足性慾之主觀犯意，以違反被害人意願
    之方法，足以誘起、滿足、發洩人之性慾，而使被害人感到
    嫌惡或恐懼之一切行為而言。而性騷擾防治法第25條第1 項
    所處罰之性騷擾罪，則係指性侵害犯罪以外，基於同法第2
    條第1 、2 款所列之性騷擾意圖，以乘被害人不及抗拒之違
    反意願方法，對其為與性或性別有關之親吻、擁抱或觸摸臀
    部、胸部或其他身體隱私處之行為而言。前者係以行為人以
    外之其他性主體為洩慾之工具，俾行為人得自我性慾之滿足
    ，而侵害被害人之性自主權，妨害被害人性意思形成及決定
    之自由。後者則意在騷擾觸摸之對象，不以性慾之滿足為必
    要，其程度僅破壞被害人關於性、性別等與性有關之寧靜、
    不受干擾之平和狀態，但尚未達於妨害性意思之自由。本件
    原判決綜合Ａ男之指述、第一審勘驗上訴人拍攝之錄影檔案
    畫面所製作之勘驗筆錄及卷內其他相關證據，敘明上訴人先
    多次以手碰觸、輕拍、抓捏Ａ男生殖器，Ａ男當場即表示：
    「等一下，你摸到我的尷尬部位」、「滿忌諱的，還滿忌諱
    的」等語，表達反對上訴人碰觸其生殖器之意思，詎上訴人
    仍未停手，再將Ａ男之生殖器拉出內褲，甚至推開Ａ男之生
    殖器包皮，Ａ男立即提高音量表示：「等一下，等一下，等
    等等，你要幹嘛？」、「但是我不想，可以…（哽咽）」等
    語，以制止上訴人繼續對其實行猥褻行為。是上訴人之行為
    在客觀上業已達到違反被害人意願而影響Ａ男性自主決定自
    由之程度，並非僅係出其不意、趁Ａ男不及抗拒突然而為之
    性騷擾行為。況上訴人所為在主觀上亦係意圖滿足自己之性
    慾，而非單純出於騷擾Ａ男之目的而已等旨，已在判決內詳
    述其證據取捨及判斷之理由。揆之上開說明，原判決就上訴
    人此部分犯行，論以對未滿14歲之男子犯強制猥褻罪，於法
    尚無不合，要無上訴意旨所指適用法則不當之違法。是本件
    上訴人上訴意旨並未依據卷內資料具體指摘原判決究有如何
    違背法令之情形，徒執陳詞，就原審採證認事職權之適法行
    使，及判決內已明白論斷說明之事項，任意指摘為違法，核
    與法律規定得為第三審上訴理由之違法情形不相適合。揆之
    上揭說明，本件上訴為違背法律上之程式，應予駁回。
據上論結，應依刑事訴訟法第395 條前段，判決如主文。
中    華    民    國   111    年    1     月    6     日
                  刑事第一庭審判長法  官  郭  毓  洲  
                                  法  官  林  靜  芬  
                                  法  官  周  盈  文  
                                  法  官  蔡  憲  德  
                                  法  官  林  英  志  
本件正本證明與原本無異
                                  書記官
中    華    民    國   111    年    1     月    11    日